Inventaris van het archief van de Algemene Secretarie van het ministerie van Defensie: beleidsterrein Militaire Operatiën, 1954 - 1981
Nationaal Archief, Den Haag
- Het beantwoorden van Kamervragen en het anderszins op verzoek informeren van de Kamers der Staten-Generaal inzake militaire operationele aangelegenheden, 1952 - 1981, 33
  - Maatschappelijke aangelegenheden
    - Verbod op deelname van het Frans-Britse supersone passagiersvliegtuig Concorde aan het vliegfeest ter gelegenheid van het 60 jarige bestaan van de luchtmacht op de vliegbasis Deelen, 1973; 252
    - Het niet verbieden van het houden van taptoes, 1973; 253
    - Het aandoen van Amsterdam door een eskader van de Standing Naval Force Atlantic, 1973; 254
    - Deelname door de krijgsmachtdelen aan het regeringsjubileum van de Koningin, 1973-1975; 255
    - Bijstand en medewerking aan de nationale taptoe Delft, 1973-1978; 256
    - Regeling deelname aan de jaarlijks te houden internationale vierdaagse afstandsmarsen, 1973-1980; 257; pak
    - Bezoek van een Nederlands marine eskader aan de Spaanse haven El Ferrol del Caudillo, 1974; 258
    - Het onderbreken van controlevluchten met SP-2H Neptune vliegtuigen tijdens de jacht op het met hasj beladen scheepje Lammie, 1974; 259
    - Zeer persoonlijke en ongeoorloofde vragen aan hts'ers die een stage van drie maanden bij de marine willen lopen, 1974; 260
    - Hulpverlening aan Afrikaanse- en de Sahellanden, 1974-1975; 261; pak
    - Het opstellen van een duikbesluit, 1974-1978; 262
    - Uitspraken van de voormalige Bevelhebber der Zeestrijdkrachten (BDZ) om de bezuinigingsplannen met alle mogelijke middelen te bestrijden, 1975; 263
    - Ceremoniële luchtparade in het kader van het afscheid van generaal Ferber, 1975, 1975-1979; 264
    - Het gebruik van de CBU 55 bom in de strijd in Zuid-Vietnam en vragen over het humanitair oorlogsrecht, 1975-1980; 265
    - Kan de NAVO op basis van een SACLANT-studieplan in geval van nood de Europese landen verzekeren van olietoevoer uit het Midden-Oosten, 1976; 266
    - Het verrichten van werkzaamheden op zondag bij oefeningen op de oefenterreinen in de Bondsrepubliek Duitsland, 1976; 267
    - Terugreis van zijn vakantieadres van de Minister President per F.27 Friendship van de luchtmacht, 1976; 268
    - Plannen om een militaire operatie te houden tijdens de bezetting van het Maagdenhuis in Amsterdam, 1976; 269
    - Compensatieregeling voor het verrichten van 24-uurs-dienst door de bemanning van de Opsporings- en Reddingsdienst (OSRD) van de marine, 1976-1977; 270
    - Vrijheid van meningsuiting bij demonstraties, 1976-1977; 271
    - Het voornemen van de luchtmacht om tijdens de open dagen op de vliegbasis Gilze-Rijen demonstratievluchten te houden met de straaljager van het type F-16, 1977; 272
    - Werkbezoek van een Zuid-Afrikaanse marine officier aan Nederland, 1977; 273
    - Wijziging van het in- en uitvoerbesluit Zuid-Rhodesië, 1977-1979; 274
    - Viering van het 65 jarig bestaan van de luchtmacht met open dagen en een vliegshow op de vliegbasis Deelen, 1978; 275
    - De internationale marine wapenbeurs, 1978, 1980; 276
    - Overval in de Detmerskazerne te Eefde, 1979; 277
    - Inzet van personeel en materieel van defensie en hulpverleningsorganisaties bij reddingsacties van het tragisch verloop van de jaarlijkse Fastnet zeilrace, 1979; 278
    - Optreden van het Leids Studentenweerbaarheidcorps Pro Patria, 1979; 279
    - Medewerking van militairen aan het 16e lustrumfeest van de Studentenvereniging Transvaal te Wageningen, 1980; 280
    - Het opslaan van een projectiel in het volkstuinencomplex in de Asser wijk Baggelhuizen, 1980; 281
    - Verzoek van de PSP- Den Helder om een informatiestand te mogen plaatsen tijdens de Nationale Vlootdagen, 1980; 282
    - Grote wapenvondst in de bossen achter het rusthuis De Bedelaar in Heythuysen, 1980; 283
    - Veiligheidsproblematiek van pijpleidingen van de Defensie Olie Centrale bij het ontwerpbestemmingsplan Stevenshof te Leiden, 1980; 284
    - Uitlatingen van de staatssecretaris na terugkeer van zijn bezoek aan het militaire regime in Turkije, 1980; 285
    - Vestiging van een oorlogshoofdkwartier van de NAVO in de mergelgroeve Cannerberg bij Maastricht, 1980; 286
  - Pers en voorlichting
    - Deelname van het ministerie of de krijgsmacht aan een TV-uitzending over een gefingeerde oorlogssituatie, en intrekking van de regeling m.b.t. het verstrekken van mededelingen aan de pers, 1956-1957, 1969; 287
    - Het door de Legervoorlichtingsdienst opleggen van schriftelijke beperkingen aan twee journalisten van de Telegraaf, 1958; 288
    - Het beschikbaar stellen van een Fokker F.27 voor het vervoer van voedsel naar Nigeria en Biafra, 1968-1969; 289
    - Voorlichtingslessen aan de Nederlandse strijdkrachten over Zuid-Afrika waarin apartheid wordt gepropageerd, 1965; 736
    - Uitgifte van een commemoratieve onderscheiding bij het 20 jarig bestaan van de NAVO, 1968-1969; 290
    - Het gevangen nemen tijdens een militaire oefening van een NOS-ploeg door militairen van het 325 Infanteriebataljon te Terneuzen, 1969; 291
    - Deelname en meningsuiting van militairen aan radio- en televisie-uitzendingen, 1971; 292
    - Voornemens van de NOS om het programma Vliegende schijven te laten vervallen, 1971; 293
    - Uitlatingen van de secretaris-generaal van de NAVO, 1972; 294
    - Artikel in de krant over de mogelijke aanwezigheid van een bomkop in het Rijnmondgebied waarmee de belangrijkste industrieën in het Botlek en het Europoortgebied mee kunnen worden vernietigd, 1972; 295
    - Het verspreiden van kalenders en posters aan scholen ter voorbereiding van wervingsfaciliteiten, 1972-1974; 296
    - Uitlatingen van de commandant Verbindingsdienst over het NOS-personeel, 1973; 297
    - Berichten in het Knipselnieuws van de Directie Voorlichting welke niets met defensiezaken van doen hebben, 1974; 298
    - Medewerking aan de Amerikaanse speelfilm Een brug te ver, 1975-1977; 299
    - Wervingsfolder van het nieuw te verschijnen maandblad Oorlog, 1978; 300
    - Voordracht gehouden door de Staf van het 1 Legerkorps over de taak van het Nederlands Legerkorps in NAVO-verband bij een gewapend conflict, 1978; 301
    - Ter informatie aangeboden een hoofdstuk over De organisatie en het functioneren van het ministerie van Defensie (incl. de krijgsmacht) en het hoofdstuk "nucleaire verrassingaanval", 1978; 302
    - Publicatie van het jaarboek van de Koninklijk Marine, 1979; 303
    - Publicatie in de Defensiekrant over Russische soldaten op oprukkende tanks, 1979; 304
    - Reden van het opstarten van een advertentiecampagne voor de Nationale Reserve, 1979; 305
    - Artikel Antitank Warfare in het blad NATO's Fifteen Nations, in het bijzonder het hoofdstuk over guerrillatechnieken, 1980; 306
  - Milieuzaken
    - Aangetroffen munitie welke gevonden is in buurt van een kindertehuis te Soesterberg, 1959; 307
    - Geluidshinder bij het doorbreken van de geluidsbarrière, 1964-1973; 308; pak
    - Het gebruik van bunkers als opslagplaats voor munitie, 1964, 1966; 309
    - Maatregelen tegen de toenemende dreiging van de verontreiniging van het Noordzeewater door olie, 1966-1970; 310
    - Ligplaatsen voor munitieschepen in het Zwarte Meer, 1968-1976; 311; pak
    - Gebruik van ontbladeringsmiddelen en chemische bestrijdingsmiddelen bij een zogenaamde conventionele oorlog, 1969-1975; 312
    - Lozen van chemische afvalstoffen in de Atlantische oceaan door het Nederlands schip Stella Maris, dat wordt begeleid door Hr. Ms. Friesland, 1971; 313
    - Lozen van een hoeveelheid olieresten of dergelijk afval door de jager Hr. Ms. Friesland op de Noordzee, 1971; 314
    - Kosten verontreinigingsheffingen voor militaire onderdelen, 1971-1979; 315-317; 3 pakken
      - Dossiernr. 366.653 - 366.653/3t, 315
      - Dossiernr. 366.653/3u -366.653/5ij, 316
      - Dossiernr. 366.653/6a - 366.653/7s, 317
    - Plannen voor het inrichten van een nieuwe munitieopslagplaats op het voormalig militair vliegveld in de gemeente Bergen (NH), 1972-1976; 318
    - Klachten van kampeerders over schietoefeningen, 1972, 1974; 319
    - Beperken van het gebruik van militaire vliegtuigen tijdens de vakantietijd, 1973; 320
    - Het aanhouden van een vrachtwagencombinatie die vliegtuigmunitie vervoerde bij de grens te Wernhout, 1973-1974; 321
    - Geluidshinder van vliegtuigen, 1973-1979; 322; pak
    - Geluidshinder van de vliegbasis Leeuwarden, 1973-1980; 323
    - Geluidshinder door oefenende straaljagers bij het schietterrein Vliehorst, 1974-1975; 324
    - Het verhinderen van een zogenaamde "betrouwbaarheidsrit" voor motorrijtuigen op het militaire oefenterrein Havelte-Oost, 1976-1977; 325
    - Toenemende mate van hinder ondervonden door bewoners van de nabijgelegen dorpen en kernen door schietoefeningen op de militaire oefenterreinen te Wezep en 't Harde, 1977; 326
    - Militaire oefenvluchten boven de Westerschelde en de risico's die deze vluchten hebben voor de bevolking, 1977-1978; 327
    - Militair vervoer van gevaarlijke stoffen door de binnenstad van Hengelo, 1979; 328
    - Het laten onschadelijk maken van een niet-ontplofbare pantsergranaat door de Explosieven Opruimingdienst, 1979; 329
  - Nucleaire zaken
    - Het al dan niet in NAVO samenwerkingsverband produceren van waterstofbommen, 1955; 330
    - Uitspraken door een commandant van de Koninklijke Luchtmacht over het in bezit hebben van atoomwapens, 1957; 331
    - Het overvliegen van Amerikaanse B-52- bommenwerpers met aan boord atoom- en waterstofwapens, 1957-1968; 332
    - Mogelijke vestiging van een raketbasis (atoomwapens) op Nederlands grondgebied, 1958-1963; 333
    - Instemming van de minister met de brief van de staatssecretaris n.a.v. het rapport van de Generale Synode der Nederlands Hervormde Kerk Het vraagstuk van de kernwapenen, 1962; 334
    - Verdrag over het militaire gebruik van kernenergie, 1964-1973; 335
    - Amerikaanse steun bij de bouw van nucleaire schepen, 1966, 1977; 336
    - Modernisering van, het zogenaamde Nunn-rapport, het oefenen met, gewetensbezwaren tegen en de opslag van kernwapens in Europa, 1975-1980; 337
    - Het in gebruik nemen (of geweest zijnde) van opslagplaatsen voor de opslag en transport van kernwapens op militaire locaties, 1976-1978; 338
    - Openbare hoorzitting betreffende de besluitvorming over nucleaire aangelegenheden, 1977; 339
    - Ontwikkeling en productie van het mobiele intercontinentale raketsysteem MX, 1979; 340
    - Aanwezigheid van atoomkoppen in de mergelgroeve Cannerberg bij Maastricht, 1980; 341
    - Gevolgen voor het schuilplaatsenbeleid n.a.v. de nieuwe presidentiële aanwijzingen voor de Amerikaanse strategische kernmacht, 1981; 342
  - Betrekkingen met andere landen
    - Overeenkomst met de Sovjet-Republiek betreffende de luchtlijn Amsterdam-Moskou.v.v, 1957-1973; 343; pak
    - De legering van Amerikaanse onderdelen in Nederland en het aantal manschappen hiervan, 1958; 344
    - Onderhandelingen met West-Duitsland betreffende het aanleggen van Duitse voorraden in Nederland, 1959-1960; 345
    - Status van in Nederland gelegerde Amerikaanse militairen en over storing van de Radiosterrenwacht door een Amerikaanse militaire zender te Havelte, 1959-1970; 346
    - Informeren over beantwoording van de vragenlijst voor de vergadering van voorzitters van de vaste parlementaire commissie uit de WEU landen, 1963-1980; 347; pak
    - Amerikaanse deserteurs, 1967-1973; 348
    - Doel van het bezoek van een Portugees transportvliegtuig aan de vliegbasis Gilze Rijen, 1970-1973; 349
      Bevat stukken van het Angola Comité inzake het al dan niet gebruik maken van zgn. Angola-koffie door het leger.
    - Embargo op wapenleveranties aan het Midden-Oosten, 1973-1979; 350
    - Opvoering door de Verenigde Staten van hun tactische luchtstrijdkrachten in West Europa, 1976-1977; 351
    - Vervanging van Amerikaanse gevechtsvliegtuigen F-4E Phantom in Nederland door de nieuwe F-15 Eagle luchtoverwichtjager, 1977; 352
    - Het ter beschikking stellen van terreinen in diverse provincies in Nederland voor de vestiging van faciliteiten voor (NAVO)opslagplaatsen en het onderhoud van Amerikaans militair materieel, 1977-1980; 353
    - Uitlatingen van generaal Rogers over het aantal Amerikaanse militairen in Europa, 1980; 354
  - Inlichtingen, veiligheid en beveiliging
    - Inbraak en diefstal van wapens en munitie uit de wapenkamer van de Technische Dienst KL te Amsterdam, 1959; 355
    - Krantenartikel m.b.t. het terugsturen van Russische vliegtuigen door de luchtmacht, 1968; 356
    - Visie op de dreiging van het Warschau Pact, 1968-1972; 357
    - Stijging van het aantal voorvallen dat als sabotage zou kunnen worden aangemerkt en overleg met andere ministeries over aanslagen met explosieven en sabotage, 1969-1970; 358
    - Waarschuwing voor de dreiging van gewapende acties door Ambonezen, 1970; 359
    - Gereedhouden van militaire versterking in verband met eventuele conflicten in de Rotterdamse haven, en een studie over de luchtverdediging van ondermeer de havengebieden van Rotterdam en Antwerpen, 1970, 1978; 360
    - Bewaking van het mobiliteitscomplex Loenen en Veldhuizen, 1971; 361
    - Brandstichtingen, bomaanslagen en andere sabotagedaden in Eindhoven en omgeving, 1971; 362
    - Bewaking van munitiedepots, 1975; 363
    - Uitwijzing van een medewerker van de Sovjet-Russische ambassade, 1975; 364
    - Rapport n.a.v. een onderzoek naar de betrouwbaarheid van de gegevens van publicaties in de Military Balance (MB), en toezending van rapportages MB over de jaren 1977-1980, 1975-1979; 365
    - Toenemende activiteiten en een sterk vergrote aanvalskracht van de Russische marine op de Noordzee, 1976; 366
    - De MiG-25 straaljager en de invloed daarvan op de westelijke luchtstrijdkrachten, 1977; 367
    - Beveiliging bij de Centrale Werkplaats 575 Technische Dienst te Utrecht, 1977; 368
    - Russische schepen in de Nederlandse havens en onderzeeboten in de Atlantische Oceaan, 1977-1980; 369
    - De arrestatie, op verdenking van spionage, van het hoofd van de sectie operatiën van het Territoriaal Commando Noord van de Bundeswehr, 1979; 370
  - Oefeningen
    - Het onder vuur nemen, door Nederlandse troepen, van een dorp tijdens een oefening in West-Duitsland, 1958; 371
    - Gehouden nachtelijke oefening in de nabijheid van het gereformeerde ziekenhuis Bethesda te Hoogeveen, 1959; 372
    - Inzet van militaire chauffeurs bij oefeningen, 1964; 373
    - Oefeningen van oorlogsschepen op de Noordzee, 1965; 374
    - Verslag van een oefening door het Utrechtse studentenweerbaarheidkorps, 1966; 375
    - Het NAVO oefencentrum op Kreta, en het medegebruik van de NAVO Missile Firing Installation (NAMFI), 1968-1979; 376; pak
    - Vervoeren van tanks door vrachtauto's voor een oefening in Duitsland, 1969; 377
    - Het houden van militaire oefeningen langs de wegen door eenheden van de 1 Divisie, 1970; 378
    - Illegaal wapenbezit in Nederland, 1970-1979; 379
    - Beveiligingsoefeningen die militaire en burgerlijke instanties in Den Helder houden, 1970; 380
    - Het gebruik van een zogenaamde atoombomsimulator bij een oefening in Drenthe, 1971; 381
    - Het ontploffen van een dieptebom tijdens een oefening van de marine op zee, 1972-1973; 382
    - Jaarlijks deelname in NAVO verband - van marineschepen aan de operatie Spring Board en overlast voor de bevolking te beperken tijdens oefeningen, 1972; 383
    - Het door Duitsland vestigen van een oefenterrein voor bommenwerpers, 1973; 384
    - Deelnemen aan de oefening Big Ferro in Duitsland, 1973-1974; 385
    - Nachtoefeningen op de vliegbasis Twenthe, 1975; 386
    - Oefening in de gemeente Nederweert, 1976; 387
    - Inzet van de zeestrijdkrachten gedurende een in het Caraïbisch gebied gehouden militaire oefening, 1977; 388
    - Bevoegdheden voor militairen die betrokken zijn bij oefeningen op openbare wegen, 1977; 389
    - Deelname aan operatie Springboard door de marine, 1979; 390
    - Op het schietterrein Botgat te houden schietoefeningen, 1979-1980; 391
    - Deelname van de marine aan maritieme oefeningen met de marine van de Verenigde Staten in de omgeving van Puerto Rico, 1980; 392
    - Oefening welke onder de naam Black Palermo is gehouden door diverse pantser infanterie bataljons, 1980; 393
    - Grote NAVO-vliegoefeningen in het kader van beproevingsprogamma's en schijnaanvallen door vliegtuigen van het type F-104G, NF-5 en F-16 in het Waddengebied en omgeving van De Peel, 1980; 394
  - Defensie c.q. krijgsmacht aangelegenheden
    - Het beschikbaar stellen van personeel voor het bemannen van een basis met luchtdoelraketten, aan de grens van de Duitse Democratische Republiek (DDR), 1958; 395
    - Het onderbrengen van de marinevliegopleiding bij de Rijksluchtvaartschool te Eelde, 1959, 1962, 1971; 396
    - Uitvoeren van oefenduikvluchten door straaljagers, 1964; 397
    - Aanwezigheid van scheurtjes in de ketels van Hr Ms Karel Doorman, 1966; 398
    - Benoeming van een opperbevelhebber voor de NAVO strijdkrachten, 1966-1967; 399
    - Veiligheidsgordels in militaire voertuigen, 1967-1968; 400
    - Onderzoek naar paraatheidsregeling voor de landmacht, 1967-1977; 401; pak
    - Brengen van een luchtgroet bij commandowisseling, 1969; 402
    - Plannen voor de uitbreiding en inrichting van een militair oefenterrein in Oost-Groningen (het legerplan Ter Apel), 1969-1979; 403-404; 2 pakken
      Bevat stukken inzake militair ruimtelijke aanspraken in het kader van de Wet op de ruimtelijke ordening (Lauwersmeer-gebied en de Kolummerwaard).
      - Dossiernr. 338.927/c - 368.684/2m, 403
      - Dossiernr. 368.684/p - 392.383/8c, 404
    - Interlokaal militair vervoer door particuliere ondernemingen, 1970-1971; 405
    - Formele gezagsverhoudingen binnen de krijgsmacht en de Nederlandse bijdrage aan de bondgenootschappelijke verdediging, 1970-1972; 406
    - Verslag van bezoeken van een politicus aan de legeronderdelen in West-Duitsland, 1970-1972; 407
    - Reis van Hr. Ms. Evertsen en Hr. Ms. Van Galen respectievelijk naar Athene en het Zwarte zeegebied, 1971; 408
    - Toepassing van nieuwe (laser)technieken bij de opsporing van doelen bij de marine en de landmacht, 1971-1972; 409
    - Tijdelijke ontheffing uit zijn NAVO-commando post van een Italiaanse admiraal, 1972; 410
    - Het door Amerika aanbieden van slimme bommen (laserbommen) aan zijn NAVO partners, 1972; 411
    - Het gedurende de nacht laten liggen van een onschadelijk projectiel op het stationsplein te Leiden, 1972; 412
    - Overgaan tot de instelling van een joint patrol buiten het NAVO gebied onder andere in de Indische oceaan, 1972; 413
    - Mogelijkheid door samenvoeging van vier luchtmacht commandostaven deze tot twee te reduceren, 1972-1974; 414
      Bevat stukken over het functioneren van het Basis Overleg Orgaan binnen de KLu.
    - NAVO-communicatiecentrum in de gemeente Dwingeloo, 1973; 415
    - Het plaatsen van een hekwerk rondom de handgranaatbaan van het militaire oefenterrein Heumensoord, 1973; 416
    - Opslag van militaire pontons in de gemeente Oostburg, 1973; 417
    - Excerpt van de zgn. Military Appreciation opgesteld door de NAVO autoriteiten, 1973-1974; 418
    - Het niet meer voldoen aan de huisvestingseisen van de kazernes in Paramaribo, 1973-1974; 419
    - Uitlatingen van de staatssecretaris over de Nederlandse positie in het NAVO bondgenootschap, 1974; 420
    - Plannen om het oorlogsschip Hr. Ms. Drenthe een officieel bezoek aan Haïti te laten brengen, 1974; 421
    - Inkrimping van de Kustwacht, 1974; 422
    - Plannen tot vestiging van een nieuw luchtcommando voor Midden Europa; Allied Air Force Central Europe (AAFCE) in Brunssum, 1974-1975; 423
    - Dagelijkse ontploffingen van springstof op het militair oefenterrein in Reek (gemeente Schaik), 1974-1978; 424
    - Verplaatsing van een squadron straaljagers van het vliegveld Welschap (Eindhoven) naar Gilze Rijen, 1974-1980; 425; pak
    - Toekomstige situatie van de benodigde garnizoenen of rayonschietterreinen, 1975; 426
    - Het bruikbaar maken van de Vliegbasis De Peel om zo de problemen rond de vliegbasis Welschap (Eindhoven) op te lossen, 1975; 427
    - Bouw van een NAVO commandocentrum in de Bondsrepubliek Duitsland, 1975; 428
    - Onderhoud met Gedeputeerde Staten van Gelderland over de militaire terreinen in deze provincie, 1975-1979; 429
    - Vestiging van een permanente thuisbasis voor Airborne Warning and Control System (AWACS)-vliegtuigen op de vliegbasis Geilenkirchen te Teveren, 1976-1980; 434
    - Overzicht van onderdelen die meewerken ter gelegenheid van de ceremoniële overdracht van het Commando Opleidingscentrum der Cavalerie, 1977; 430
    - Het voorzien in een vaste afdeling HAWK luchtafweer raketten op de vliegbasis De Peel, 1977; 431
    - Legering van een tweede brigade in de Bondsrepubliek Duitsland ter verhoging van de paraatheid van het 1 Legerkorps, 1977; 432
    - Huisvesting van circa 200 zigeuners op de dagcamping te Laren en bij het Korps Mobiele Collones in Crailo, 1978; 433
  - Loodswezen
    - Aanvaring voor de kust van Hoek van Holland tussen een Noorse mammoettanker en een Liberiaanse tanker, 1972; 435
    - Bebakening van de zeegaten Huibertsgat en Westereems, 1973-1975, 1978; 436
    - Aanleg van een walradarsysteem langs de Nieuwe Waterweg, 1973-1979; 437-439; 3 pakken
      - Dossiernr. 383.651/d - 384.236/2r, 437
      - Dossiernr. 384.236/2s -384.236/3v, 438
      - Dossiernr. 384.236/3x - 384.236/5e, 439
    - Vervanging kustlichtwachters door mechanische of elektronische apparatuur, 1974; 440
    - Het openbaar maken van een door het District IJmond van het Loodswezen gemaakte studie (lees: rapport) inzake nautische aspecten bij de aanleg van een voorhaven bij IJmuiden, 1976-1977; 441
    - Eenheid van maritiem bestuur bij de rijksoverheid en beleidsvoorwaarden voor de instelling van het Directoraat Generaal Maritieme Zaken bij het Ministerie van Verkeer en Waterstaat, 1978-1979; 442
- Het voorbereiden van de totstandkoming, wijziging en intrekking van een kaderwet met betrekking tot de Staat van Oorlog, Staat van Beleg of een andere (militaire) uitzonderingstoestand in Nederland, zo nodig in overleg met de vakminister, 1955 - 1972, 47
  - Ontwerp van wet houdende nieuwe regels, met betrekking tot de Staat van Oorlog en de Staat van Beleg in Nederland, de Oorlogswet voor Nederland, en instructie en aanwijzingsbesluit Militair Gezag, 1955-1972; 443; pak
- Het voorbereiden van de totstandkoming, wijziging en intrekking van wetgeving van de Wet op de Staat van Oorlog, Staat van Beleg, beperkte of algemene noodtoestand met betrekking tot de uitoefening van het militaire gezag, 1963 - 1964, 50
  - Ontwerp van wet houdende voorzieningen ter waarborging van de voortzetting van de rechtspleging in geval van oorlog, oorlogsgevaar of daaraan verwante of daarmee verband houdende buitengewone omstandigheden, Noodwet rechtspleging, 1963-1964; 444
- Het op voordracht van de Minister-President voorbereiden van de totstandkoming, wijziging en intrekking van wetgeving inzake het geven van instructies voor het militaire gezag, 1958 - 1973, 52
  - Nieuwe richtlijnen inzake onderbreking van radio en televisieprogramma's in buitengewone omstandigheden (dreigend oorlogsgevaar), 1958-1973; 445
- Het voorbereiden van wet- en regelgeving ter uitvoering van de instructie voor het militaire gezag, 1962 - 1976, 53
  - Oorlogsinstructie van de 5 (NL) Pijpleiding Divisie,1959, 1962-1963; 446
  - Intrekking van het reglement van politie voor de reede en de marinehaven van Hellevoetsluis, reglement van politie voor de gekanaliseerde Kromme Rijn en het bijzonder reglement rijkszeehaven Den Helder, 1973-1975; 447
  - Besluit houdende wijziging voorzieningen militaire justitie, 1976; 448